臺灣高等法院高雄分院民事裁定　　　　　 96年度抗字第373號
抗　告　人　丙○○
上列抗告人因與相對人乙○○等間返還不當得利等事件，對於民
國96年11月7 日臺灣高雄地方法院96年度審訴字第2121號所為補
繳裁判費裁定，提起抗告，本院裁定如下：
    主  文
抗告駁回。
抗告訴訟費用由抗告人負擔。
    理  由
一、抗告意旨略以：伊不明白本件訴訟標的價額為新台幣（下同
    ）195 萬元從何而來，若依相對人所提出之「車位之價格依
    平面而觀約70 -80萬元，機械部分約40-50 萬元」之說法而
    核定出此價額，實有待商榷。按一般遷讓房屋訴訟之裁判費
    ，通常以房屋評定現值作為核定標準，並不包含土地價額，
    甚至不以房屋市值作為核定標準，是遷讓停車位亦應有此適
    用。且伊於94年5 月所提之94年度訴字第1052號返還車位等
    事件，所繳納之裁判費即以建物評定現值核定，亦為原法院
    所認同，爰求為廢棄原裁定云云。
二、按訴訟標的之價額，由法院核定。核定訴訟標的之價額，以
    起訴時之交易價額為準；無交易價額者，以原告就訴訟標的
    所有之利益為準。法院因核定訴訟標的之價額，得依職權調
    查證據。民事訴訟法第77條之1 第1 、2 、3 項定有明文。
    是訴訟標的價額之核定，係法院得依職權調查之事項，並不
    受原告所主張之訴訟標的價額之影響。又以一訴附帶請求其
    孳息、損害賠償、違約金或費用者，不併算其價額，同法第
    77條之2 第2 項定有明文。依民法第179 條附帶請求給付相
    當於租金之不當得利部分，依民事訴訟法第77條之2 第2項
    規定，不併算其價額，最高法院96年度第4 次民事庭會議決
    議參照）。本件抗告人以相對人乙○○、袁佩雯、甲○○分
    別無權占有其所有坐落高雄市○○區○○段11798 號建物之
    地下二層編號44號之平面停車位、地下二層編號66號之機械
    停車位、地下一層編號2 號之平面停車位，爰依民法第767
    條規定，請求相對人返還停車位，並依民法第179 條規定，
    附帶請求相對人返還不當得利等事件，依上開規定，其訴訟
    標的之價額，應以起訴時各車位之交易價額為準。查系爭停
    車位所在之龍的傳人大樓，其售屋當時之停車位價格有三種
    ：(一)地下一樓平面停車位為75萬元、(二)地下二層平面停車位
    為65萬元、(三)地下二層機械停車位為55萬元，此有系爭龍的
    傳人大樓管理委員會96年10月23日函附卷（見96年度雄簡調
    字第652 號卷第75頁）可稽，以此計算抗告人請求之上開三
    個停車位之總價為195 萬元，原審據此核定訴訟標的價額為
    195 萬元，並無不合。抗告意旨指摘原裁定此部分不當，求
    予廢棄，非有理由，此部分抗告應予駁回。
三、至於原裁定命抗告人於收受裁定5 日內補繳裁判費部分，屬
    訴訟程序開始後尚未終結前之裁定，依法不得抗告，抗告人
    此部分抗告並不合法，應予駁回。
四、據上論結，本件抗告關於命補繳裁判費部分為不合法，關於
    核定訴訟標的金額部分為無理由，依民事訴訟法第495 條之
    1 第1 項、第442 條第1 項、第449 條第1 項、第95條、第
    78條，裁定如主文。
中　　華　　民　　國　　96　　年　　12　　月　　26　　日
                            民事第四庭
                                審判長法官  蔡文貴
                                法      官  黃科瑜
                                法      官  徐文祥
以上正本證明與原本無異。
抗告不合法部分，本件不得再抗告。但得於送達後10日向本院提
出異議。
抗告無理由部分，如不服本裁定應於送達後10日內向本院提出再
抗告狀（並按他造當事人之人數附繕本），並繳納再抗告費新臺
幣1,000 元。
再為抗告應以適用法規顯有錯誤為理由，並經本院之許可，該許
可以原裁定所涉及之法律見解具有原則上之重要性者為限，並委
任律師為代理人。
中　　華　　民　　國　　96　　年　　12　　月　　27  　日
                                書  記  官  陳金卿
附註：
抗告人之配偶、三親等內之血親、二親等內之姻親，或抗告人為
法人、中央或地方機關時，其所屬專任人員具有律師資格並經法
院認適當者，亦得為第三審代理人。
抗告人或其法定代理人具有律師資格者及前項情形，應於提起抗
告或委任時釋明之。
